【裁判字號】    88,交自,8
【裁判日期】    890814
【裁判案由】    過失傷害
【裁判全文】
臺灣花蓮地方法院刑事判決                            八十八年度交自字第八號
    自  訴  人  甲○○
    被      告  乙○○
    選任辯護人  黃健弘
右列被告因過失傷害案件，經自訴人提起自訴，本院判決如左：
    主  文
乙○○因過失傷害人致重傷，處有期徒刑伍月，如易科罰金以佰元折算壹日。
    事  實
一、乙○○於民國八十八年四月十五日二十二時二十分許，駕駛車號Ｌ三─七二六七
    號自用小客車，沿花蓮縣花蓮市○○路由西往東方向行駛，行經該路與明智街之
    閃光黃燈交岔路口處時，本應減速接近，注意安全，小心通過，並應注意在市區
    道路行駛，時速不得超過四十公里，而依當時天候陰，夜間有照明，路面乾燥，
    無缺陷，無障礙物，視距良好，閃光號誌動作正常等客觀情狀，並無不能注意之
    情形，竟疏於注意，未減速行駛，仍貿然以時速六、七十公里之速度通過該交岔
    路口，因而撞及沿明智街由北往南方向行駛之甲○○所騎駛ＨＣＯ─七九七號機
    車，致林某人車倒地，受有頸椎外傷合併第三頸脊髓損傷之重大難治之傷害。乙
    ○○於肇事後，在有偵查權限之機關或公務員發覺前，主動打電話報警，旋並向
    據報前往現場處理之警員丙○○坦承肇事，願受裁判而自首。
二、案經被害人甲○○提起自訴。
    理  由
一、訊據被告乙○○坦承駕車以時速六、七十公里速度通過上開路口而肇事，致自訴
    人甲○○受傷等情不諱，核與自訴人指述之情節相符，並有道路交通事故調查報
    告表及現場照片數幀在卷可稽，而自訴人確因本件車禍受有頸椎外傷合併第三頸
    脊髓損傷之傷害，且已難治癒，無法復原，並領有殘障手冊等情，有慈濟醫院、
    榮民總醫院之診斷證明書、慈濟醫院病情說明書、榮民總醫院八十九年一月二十
    一日（八九）北總行字第００二六六號函文及殘障手冊影本等在卷可稽，其身體
    顯受有重大難治之重傷害無疑。至被告雖辯稱其係沿幹線道行駛，自訴人則沿支
    線道行駛，未暫停讓幹線道先行，而突然衝出，致遭自訴人撞及，亦與有過失云
    云。惟查本件肇事地點為雙向共四車道之道路（自北而南以第一、二、三、四車
    道稱之），被告所駕車輛之左、右車輪煞車痕之起點均在往東方向之內車道上（
    即第三車道），長度分別為二十四點五、三十九點二公尺，另自訴人所騎機車遭
    撞及後，刮地痕之起點在第三車道與第四車道間之路口上，長度五十七點九公尺
    ，有道路交通調查報告表在卷可參，而自訴人係由北往南方向行駛，準此，自訴
    人顯係在即將完成通過路口時遭被告撞及，被告所辯自訴人突然衝出，亦與有過
    失云云，殊非的論，委無足採。
二、按行車速度，在市區道路，時速不得超過四十公里。又閃光黃燈表示「警告」，
    車輛應減速接近，注意安全，小心通過。道路交通安全規則第九十三條第一項第
    一款、道路交通標誌標線號誌設置規則第二百十一條第一項第一款分別定有明文
    。上揭肇事之交岔路口，屬市區道路，時速限制為四十公里，另中山路方向設有
    閃光黃燈之號誌，此有道路交通事故調查報告表在卷可佐，並經證人即現場處理
    警員丙○○證述屬實，被告駕車自應遵守上開規定，參以當時天候陰，夜間有照
    明，路面乾燥，無缺陷，無障礙物，視距良好，閃光號誌動作正常（上開道路交
    通事故調查報告表參照）等客觀情狀，顯無不能注意之情事，詎其竟疏於注意，
    於設有閃光黃燈之交岔路口，未減速接近，注意安全，小心通過，反貿然以時速
    六、七十公里之速度超速行駛，致因閃煞不及而肇事，其有過失至為明顯，本件
    經送臺灣省花東區車輛行車事故鑑定委員會、臺灣省車輛行車事故覆議鑑定委員
    會鑑定，其結果亦均同此認定，有該二會函文在卷可稽。再自訴人因本件車禍受
    有上開重傷害，與被告之過失行為間具有相當之因果關係。本件事證明確，被告
    犯行洵堪認定。
三、核被告所為，係犯刑法第二百八十四條第一項後段之過失傷害人致重傷罪。被告
    於肇事後在有偵查權限之機關或公務員發覺前，主動打電話報警，並向據報前往
    現場處理之警員丙○○坦承疏失肇事一節，業經載明於道路交通調查報告表「報
    案人」一欄，並據證人丙○○證述屬實，此屬於對於未發覺之罪自首而接受裁判
    ，應依刑法第六十二條前段之規定減輕其刑。爰審酌被告並無犯罪紀錄，有本院
    被告全國前案紀錄表在卷可參，素行尚佳，其因一時疏失未能遵守交通規則致人
    受重傷，惡性非重，惟迄未與自訴人達成和解賠償損害，並斟酌自訴人受傷程度
    及被告犯罪後態度等一切情狀，量處如主文所示之刑，並諭知易科罰金之折算標
    準。
據上論斷，應依刑事訴訟法第三百四十三條、第二百九十九條第一項前段，刑法第二
百八十四條第一項後段、第六十二條前段、第四十一條，罰金罰鍰提高標準條例第一
條前段、第二條，判決如主文。
中      華      民      國    八十九    年      八      月    十四    日
                              臺灣花蓮地方法院刑事庭
                                  法  官
如對本判決不服，應於送達後十日內，向本院提出上訴狀。
附錄本判決論罪之法律條文：
刑法第二百八十四條第一項


司法院資訊處製作；財團法人民間司法改革基金會備份。
